【裁判字號】    94,易,1785
【裁判日期】    950124
【裁判案由】    恐嚇
【裁判全文】
臺灣臺北地方法院刑事判決              94年度易字第1785號
公  訴  人  臺灣臺北地方法院檢察署檢察官
被      告  乙○○
選任辯護人  黃丁風律師
            黃雅羚律師
            黃敬唐律師
上列被告因恐嚇案件，經檢察官提起公訴（94年度偵字第15026
號），本院判決如下：
    主  文
乙○○以加害生命、身體之事，恐嚇他人致生危害於安全，處拘
役貳拾日，如易科罰金以佰元折算壹日。
    事  實
一、乙○○曾因丙○○駕車未注意車前狀況而遭撞擊，致對丙○○提起過失傷害之告訴。於94年1月12日上午，丙○○在友
    人戊○○之陪同下，為上揭車禍案件至臺北市○○區○○路
    127號臺灣高等法院刑事庭第5法庭出庭應訊，惟乙○○竟基
    於恐嚇之犯意，於同日10時30分許，在前開法庭外，以臺語
    向丙○○恫稱「你給我注意一點，如果我弟弟怎麼樣，我要
    讓你不能好吃、好睡，讓你死的很難看」等語，以加害丙○○生命、身體之詞，恐嚇丙○○，致丙○○心生畏怖，而危
    害其安全。
二、案經丙○○訴由臺灣臺北地方法院檢察署檢察官偵查起訴。
    理  由
一、本件被告乙○○對於檢察官所提證據清單內證據之證據能力
    並不爭執。
二、訊據被告乙○○矢口否認有前開恐嚇之言詞，辯稱: 如高院
    開庭後，被告有恐嚇之言詞，為何不立即向警方報案？或請
    法警、庭務員等人做證？為何事隔一段時間才提告訴？足徵
    ，被告無恐嚇言詞云云。
三、然查：
    (一)被告不爭執在94年1月12日下午，在臺灣高等法院第5法庭
      外碰面之事實。
    (二)被告確有前開恫嚇之言詞，此有證人戊○○於本院之證言
      可證 (見本院95年1月10日審理筆錄)，而告訴人丙○○於
      本院審判時到庭，經隔離訊問並具結之證言，亦與證人戊○○所言相符，證人丙○○並稱: 聽到該言詞，伊有感到
      害怕等語 (見同日審理筆錄)，足資認定被告確有前開恐
      嚇之言詞；更何況，被告坦認「我在車禍當天聯絡我弟弟
      ，因為我弟弟在基隆市分局當刑警，事後張連財他們請市
      警局的長官找我弟弟的麻煩，要我接受1萬5千元的賠償，
      因為這件事情我與我弟弟鬧的不愉快，我弟弟的事，我不
      知道他們如何知道，我猜他們是透過他們的途徑去瞭解」
      （見同日審理筆錄第18頁及第24頁)，足徵，被告從未因
      此案而與其弟弟不和之事告之證人張連財，如證人張連財
      有捏詞誣指被告之意，亦無須提及被告曾言「如果我弟弟
      怎麼樣」之言詞，從而，證人張連財、戊○○一致之證詞
      ，即屬可信。被告僅空言否認，並未指出有何反證，或足
      供推翻前開證言之證據方法供本院調查，其辯解並不可採
      。
    (三)被告雖辯稱被告如真受恐嚇，為何不立即向警方報案，或
      找庭務員、法警作證之問題。然查:
      (1)證人張連財縱始向警方報案，亦僅能證明其曾向警方指
        訴被告而已，不論有無報案，均無法資為被告有無恐嚇
        行為有無之認定。
      (2)證人張連財是否提告訴，乃其權利行使之問題，自不能
        以證人張連財未立即提出告訴，為被告有利之認定。
      (3)被告亦未說明當庭有無法警、庭務員在場，如法警、庭
        務員並不在現場，證人請該等人員到庭作證亦無法資為
        不利於被告之認定；反之，證人張連財有無請法警、庭
        務員在場，亦不得資為被告有利之證據。
      (4)被告雖又稱請求本院對證人張連財實施測謊鑑定。然，
        測縱使今日測謊技術要求對受測者於施測前後均須進行
        會談，以避免其他因素之干擾，但科學上仍不能證明此
        等干擾可因此而完全除去之，是以生理反應之變化與有
        無說謊之間，尚不能認為有絕對之因果關係；況科學鑑
        識技術重在「再現性」，亦即一再的檢驗而仍可獲得相
        同的結果，如指紋、血型、去氧核酸之比對，毒品、化
        學物質、物理性質之鑑驗等，均可達到此項要求，可在
        審判上得其確信，至於測謊原則上沒有再現性，是以測
        謊技術或可做為偵查之手段，以排除或指出偵查之方向
        ，但在審判上尚無法作為認定有無犯罪事實之基礎（最
        高法院94年度台上字第1725號判決意旨參照），從而，
        被告請求對證人張連財、戊○○實施測謊鑑定，該份鑑
        定報告之證據能力誠有疑問，其鑑定結果亦不能資為對
        被告有利、或不利之證據。
    (四)綜上，被告之犯行堪以認定，應予依法論科。
四、核被告所為，係犯刑法第305條之恐嚇罪。爰審酌被告有違
    反商業登記法之前科，此有臺灣高等法院被告前案紀錄表在
    卷可按，素行尚可；被告因證人張連財不願賠償其車禍之損
    失，而出此言，而據被告所提臺灣高等法院93年度交上易字
    第293號刑事判決，證人張連財對基隆地方法院93年度易字
    第46號判處伊有期徒刑3月，而遭上訴駁回，然迄今證人張
    連財仍尚未賠償其損失等情；及被告犯罪之動機、目的、手
    段及所生危害等一切情狀，量處如主文所示之刑，並諭知易
    科罰金之折算標準。
五、公訴意旨略以: 被告乙○○於93年5月11日下午，在基隆市
    信義區○○路177號基隆市信義區調解委員會，與丙○○及
    其友人戊○○、丁○○○進行調解，雙方因賠償金額差距過
    大，使調解無從成立，被告乙○○竟基於恐嚇之犯意，於同
    日15時，在上揭1樓大廳內，以臺語「你給我小心一點，我
    要讓你沒工作，讓你死的很難看」等語加害丙○○生命、身
    體之語，恫嚇丙○○，致使丙○○心生畏怖，而危害其安全
    ，認該部分被告乙○○亦犯恐嚇罪云云。
六、按犯罪事實應依證據認定之，無證據不得認定其犯罪事實，
    刑事訴訟法第154條第2項定有明文。又所謂認定犯罪事實之
    證據，係指足以認定被告確有犯罪行為之積極證據而言，如
    未發現相當證據，或證據不足以證明，自不能以推測或擬制
    之方法，以為裁判基礎，最高法院40年台上字第86號著有判
    例可稽。公訴人雖以證人張連財、戊○○、丁○○○之證詞
    為被告犯該部分恐嚇罪之主要論據。然證人張連財於本院審
    理時到庭證稱，伊聽到該言詞，認為被告是講氣話等語 (見
    同前審理筆錄第22頁)，足徵其未心生畏怖至明；更何況，
    當日參與調解之證人甲○○，亦到庭證稱沒有聽到該等言詞
    等語 (見同日審理筆錄第9頁)，其證言已足作為被告有利之
    證據，則依其證言，本院已無法形成被告有犯該恐嚇罪之確
    信。因公訴人認此部分事實，與前開犯罪事實欄之恐嚇事實
    間，有連續犯裁判上一罪之關係，故不另為無罪之諭知，附
    此敘明。
據上論斷，應依刑事訴訟法第299條第1項前段、刑法第305條、
第41條第1項前段，罰金罰鍰提高標準條例第1條前段、第2條，
判決如主文。
本案經檢察官李傳侯到庭執行職務
中    華    民    國    95    年    1    月    24     日
                  刑事第六庭審判長法  官  周占春
                                  法  官  林孟皇
                                  法  官  趙子榮
上正本證明與原本無異。
如不服本判決，應於判決送達後10日內，向本院提出上訴狀。
                                  書記官  蔡金臻
中    華    民    國    95    年    1     月    24    日


司法院資訊處製作；財團法人民間司法改革基金會備份。
